臺灣彰化地方法院刑事判決　　　　　　　100年度易字第542號
公　訴　人　臺灣彰化地方法院檢察署檢察官
被　　　告　張順凱
上列被告因恐嚇取財案件，經檢察官提起公訴（99年度偵字第
9593號），本院判決如下：
    主    文
張順凱共同犯恐嚇取財未遂罪，累犯，處有期徒刑陸月，如易科
罰金，以新臺幣壹仟元折算壹日。
    事    實
一、張順凱前曾於民國95年間因犯施用第一級毒品罪，經臺灣高
    等法院臺中分院以95年度上訴字第959號判決判處有期徒刑1
    年2月，並為最高法院以95年度台上字第5229號判決駁回上
    訴而確定（下稱第案）；同年間又犯詐欺取財罪，經本院
    以95年度簡字第247號判決判處有期徒刑6月確定（下稱第
    案）；同年間復犯施用第一級毒品罪，由本院以95年度訴字
    第2060號判決判處有期徒刑1年3月，及臺灣高等法院臺中分
    院以96年度上訴字第798號判決駁回上訴而確定（下稱第
    案）；再於96年間犯施用第一級毒品罪，經本院以96年度訴
    字第1282號判決判處有期徒刑7月確定（下稱第案）。其
    後上開至案經依中華民國九十六年罪犯減刑條例之規定
    ，依序減為有期徒刑7月、3月、7月又15日，其中第、
    案定應執行刑為有期徒刑9月確定，第、案則定應執行
    刑為有期徒刑1年1月確定，並接續第、案執行，至97年
    10月21日縮刑期滿始執行完畢。
二、詎張順凱仍不知悔改，與真實姓名年籍不詳綽號「阿布」之
    成年男子及真實姓名年籍不詳染有愛滋病之成年男子，共同
    基於恐嚇取財之犯意聯絡及行為分擔，於99年2月24日晚上7
    時50分許，由張順凱駕駛車牌號碼4301—ZJ號自用小客車搭
    載該綽號「阿布」之成年男子、染有愛滋病之成年男子及另
    一名不具犯意聯絡成年男子（坐在車牌號碼4301—ZJ號自用
    小客車副駕駛座）共4人，前往林盈興、阮紅琛及林麒麟位
    於雲林縣西螺鎮○○里○○路516號住宅，迨渠等抵達該址
    後，即由張順凱、該綽號「阿布」之成年男子、染有愛滋病
    之成年男子分別自上開自用小客車之駕駛座及後座下車並陸
    續進入該住宅1樓屋內，且由張順凱坐在屋內椅子上向林盈
    興及阮紅琛等人催討林麒麟所積欠債務，並指示該患有愛滋
    病之真實姓名年籍不詳男子持針筒抽出體內血液，及對林盈
    興及阮紅琛等人恫嚇稱：「林麒麟有欠債未還，如不給錢，
    有愛滋病的針筒見一個刺一個，你們自己看著辦。」等語，
    致使林盈興及阮紅琛等人因而心生畏懼，惟尚未達於致使林
    盈興等人不能抗拒。嗣張順凱等人發現無法取得財物，隨即
    逃離現場而不遂。迨林盈興檢具屋內監視錄影器畫面報警處
    理，始循線查獲。
三、案經案經林盈興訴由雲林縣警察局西螺分局報告臺灣雲林地
    方法院檢察署呈請臺灣高等法院檢察署令轉臺灣彰化地方法
    院檢察署檢察官偵查起訴。
    理    由
壹、程序方面
一、按刑事被告之詰問權，係指訴訟上被告有在審判庭盤詰證人
    之權利；偵查中檢察官訊問證人，旨在蒐集被告犯罪證據，
    以確認被告嫌疑之有無及內容，與審判中透過當事人之攻防
    ，經由詰問程序調查證人以認定事實之性質及目的有別。偵
    查中辯護人僅有在場權及陳述意見權，此觀刑事訴訟法第24
    5條第2項前段之規定甚明，檢察官訊問證人並無必須傳喚被
    告使其得以在場之規定，同法第248條第1項前段雖規定「如
    被告在場者，被告得親自詰問」，亦僅賦予該在場被告於檢
    察官訊問證人時得親自詰問證人之機會而已，被告如不在場
    ，殊難期有親自詰問之可能。此項未經被告詰問之被告以外
    之人於偵查中向檢察官所為之陳述，依刑事訴訟法第159條
    第1項、第159條之1第2項之規定，除顯有不可信之例外情況
    外，原則上為「法律規定得為證據」之傳聞例外，依其文義
    解釋及立法理由之說明，並無限縮於檢察官在偵查中訊問證
    人之程序，應已給予被告或其辯護人對該證人行使反對詰問
    權者，始有證據能力之可言。為保障被告之反對詰問權，並
    與現行法對傳聞例外所建構之證據容許範圍求其平衡，證人
    在偵查中雖未經被告之詰問，倘被告於審判中已經對該證人
    當庭及先前之陳述進行詰問，即已賦予被告對該證人詰問之
    機會，則該證人於偵查中之陳述即屬完足調查之證據，而得
    作為判斷之依據（最高法院97年台上字第405號判決要旨參
    照）。本件證人即告訴人林盈興及證人即被害人阮紅琛已於
    本院審理時，基於證人地位，經合法具結，並在賦予被告張
    順凱對質詰問機會之情形下為證述，且其等在本院之證述內
    容，核與先前在偵查中具結所為之證述大致相符，則證人於
    偵查中之陳述已屬完足調查之證據，自得作為本件法院憑斷
    之論據。
二、另按被告以外之人於審判外之言詞或書面陳述，除法律有規
    定者外，不得作為證據，刑事訴訟法第159條固定有明文，
    惟被告以外之人於審判外之陳述，雖不符同法第159條之1至
    之4規定，而經當事人於審判程序同意作為證據，法院審酌
    該言詞陳述或書面陳述作成時之情況，認為適當者，亦得為
    證據；又當事人、代理人或辯護人於法院調查證據時，知有
    第159條第1項不得為證據之情形，而未於言詞辯論終結前聲
    明異議者，視為有前項之同意，同法第159條之5亦定有明文
    。查本判決所引用下列其餘各項證據方法之證據能力，被告
    及檢察官於本院準備程序時均表示無意見，同意作為證據，
    且於本院審理中調查證據時，知有刑事訴訟法第159條第1項
    不得為證據之情形，亦未於言詞辯論終結前聲明異議，且本
    院審酌該等證據作成之客觀情況均無不當，並無不宜作為證
    據之情事，依刑事訴訟法第159條之5之規定，認均具有證據
    能力。
貳、實體方面：
一、訊據被告張順凱矢口否認上開恐嚇取財犯行，辯稱：是綽號
    「阿布」成年男子找伊一起去，說有人欠六合彩錢；而伊當
    時正站在車子那邊抽煙，並沒有恐嚇告訴人林盈興；且如果
    伊有恐嚇，伊應該會再去2、3次，為何只有去1次而已云云
    。惟查：
  (一)證人即告訴人林盈興所提供警方之屋內監視錄影器畫面光碟
    ，經本院於100年7月14日勘驗，結果如下：「諭知本件開始
    行勘驗程序。經勘驗結果：勘驗光碟。甲為被告張順凱。乙
    為抽血男子。丙為陪同張順凱前往之友人。丁為被害人林盈
    興。990204監視錄影帶。一、檔案ch02室內19：54：48：甲
    、乙二人陸續進入室內，甲坐於椅子上。19：55：02：丙進
    入室內。19：55：35：丁出現於畫面中。19：55：51：甲坐
    於椅子上，乙在旁先用衛生紙包東西，後拿衛生紙擦臉。（
    丁與甲談話中，未有任何特殊動作。）19：56：40：甲起身
    背向丁說話，手部動作大，向門口走去。19：56：54：在門
    口時略轉身向丁說話。19：57：01：面向丁說話，用手指丁
    ，邊說邊前進，丁向後退。19：57：26：某馬尾女子出現，
    向前向甲講話，甲有與丁及其家屬談話，乙在一旁一直抽衛
    生紙。（甲與丁及其家人爭執中）19：58：31：乙指著丁一
    群人嗆聲。19：58：38：乙離開門口，甲繼續與丁一家爭執
    。19：59：19：所有人走向屋外。二、檔案ch03騎樓處19：
    52：50：黑色轎車出現，停於路邊。19：53：51：三人均已
    下車。19：54：47：三人消失於畫面中。20：00：37：三人
    上車。20：00：50：黑色轎車行駛離去。三、檔案ch 04馬
    路邊19：52：46：黑色轎車出現在畫面中。（副駕駛座有坐
    一男子…）19：53：50：乙由左後座下車。19：54：10：乙
    幫甲開車門，甲由駕駛座下車。19：54：24：乙幫丙開門，
    丙由右後坐下車。19：54：33：甲消失於畫面中。19：54：
    40：乙消失於畫面中。19：54：47：丙消失於畫面中。19：
    57：45：丙與車上副駕駛座之人交談了一下。19：58：05：
    丙由右後座上車抽煙，同時乙在畫面左下方挽袖子。19：58
    ：42：乙之袖子已拉好。19：59：10：甲出現在畫面上。19
    ：59：14：甲叼著煙回頭向丁說話。19：59：18：丁的其他
    家人出現，丁指著該名家屬說話。19：59：23：甲手抱胸與
    丁及丁之家人說話。19：59：25：丁與其家人激動的手勢與
    甲談話。19：59：39：丙站至甲身後抽煙。19：59：49：丙
    伸手拉甲。19：59：53：甲邊搖頭邊往停車處走。19：59：
    58：甲又回頭跟丁及其家屬說話（大幅度擺手），轉身揚頭
    離去，中途有回頭講話。20：00：10：丁之家屬指著甲說話
    ，甲再次回頭回話，回話時彎腰數次。20：00：33：甲乙丙
    三人欲上車，丁之家屬貌似激動，繼續對甲說話。丁在上車
    關車門前有講話，另有比手勢。20：00：53：黑色轎車行駛
    離去。」等語，此有本院100年7月14日準備程序筆錄1份在
    卷可稽（見本院審理卷第64、65頁），足認被告駕駛車牌號
    碼4301—ZJ號自用小客車搭載該綽號「阿布」之成年男子及
    染有愛滋病之成年男子，共同前往證人即告訴人林盈興位於
    雲林縣西螺鎮○○里○○路516號住宅，而被告與該綽號「
    阿布」成年男子、該名染有愛滋病之成年男子均曾進入告訴
    人林盈興住處，且被告與該患有愛滋病男子先後曾與告訴人
    林盈興及阮紅琛等人有所交談等情。
  (二)證人即告訴人林盈興於警詢證稱：「（問：你於何時？何地
    ？因何事？遭受何人？恐嚇？）我於99年2月24日晚上19時
    50分許，因為家門未關，因此有三名不明人士直接進入我西
    螺鎮○○里○鄰○○路516號住家，三名不明人士直接說因為
    我父親欠他們錢，所以他們要來收錢，並表示"如不給錢，
    有愛滋病的針筒見一個刺一個，你們自己看著辦"，令我及
    家人感到害怕畏懼。」、「（問：該三名不明人士以何種方
    式、工具恐嚇你？）三名不明人士其中一位號稱其有愛滋，
    並當場拿針筒抽取自己的血，並將留有血液的針筒留在我家
    ，且說"如不給錢，有愛滋病的針筒見一個刺一個，你們自
    己看著辦"…」、「（問：來的這三個人跟你們是否有認識
    ？結怨？跟你父親是否有認識、結怨？）我們不認識也無跟
    他們結怨；曾詢問過父親有無跟人有糾紛或債務關係，他都
    回答沒有。」等語（雲林縣警察局西螺分局刑案偵查卷宗第
    2頁）；復於99年8月27日偵查中具結證述稱：「（問：你是
    在何時見到張順凱？）99年2月24日晚上在家中，當時我爸
    爸從醫院回來在家修養，當時我姊姊回來，所以側門有打開
    ，張順凱帶兩個人進來說要找老闆，我就出去看，張順凱坐
    在屋內店面的椅子上說，我爸爸欠他錢。因為在1月分時就
    有接到恐嚇電話，我有錄音。當時我問張順凱我爸叫什麼名
    字，他也說不出來，我請張順凱進來跟我爸爸談一談，也不
    願意。他還指著他旁邊的人說，這個人有愛滋病，還叫那個
    人當場用針筒抽血，還將針筒丟在桌上，說這個人有愛滋病
    ，如果不還錢就看著辦，這些都是張順凱說的。我不確定那
    個人的名字。有另一名的人是之後才出現，我也不認識。我
    們有提供針筒、錄影帶給警方。」、「（問：張順凱有沒有
    說針筒要見一個扎一個？）是。張順凱有這樣說。那個抽血
    的人幾乎沒有說話。」等語（見臺灣雲林地方法院檢察署99
    年度偵字第4171號卷宗第23、24頁）；再於100年8月18日本
    院審理時具結證述稱：「（檢察官問：林麒麟是你的誰？）
    父親。」、「（檢察官問：是否見過今天在場被告及證人張
    南慶？）只見過張順凱。」、「（檢察官問：見過張順凱幾
    次？）一次。」、「（檢察官問：那是是何時？在何地？）
    去年二月二十四日在我家。」、「（檢察官問：張順凱是一
    個人去嗎？）不是。看到有三個人，包括張順凱。」、「（
    檢察官問：這三個人有跟幾個人對話？）主要是跟張順凱對
    話。」、「（檢察官問：可以描述那天這三個人在你家做什
    麼？）當天張順凱開著車子載幾個人到我家，進門張順凱就
    說我父親欠他們錢，叫我們把錢拿出來處理。我問張順凱一
    些話後，像我父親欠他什麼錢，我就說我父親躺在裡面病床
    上，請他進去問我父親是否我們真的有欠錢？結果張順凱不
    願意進去，要我們拿錢出來處理，他表明跟他來的其中一位
    朋友患有愛滋病，他就請他朋友去抽血，並拿抽血的（已經
    有血在裡面）針筒對我們講說如果不拿錢出來處理，以後見
    一個就拿針筒扎一個，並且把針筒丟在桌上給我們。」、「
    （檢察官問：當時在場的除了你跟被告及與被告前來的三位
    ，還有誰在場？）有阮紅琛、還有我姊姊。」、「（檢察官
    問：你們能夠確定你父親是否有欠張順凱錢嗎？如何確定？
    ）我確定沒有，我有問過我父親。我問我父親認不認識張順
    凱，我父親說不認識。我也問我父親有沒有欠其他人錢，張
    順凱只是來討債的，我父親也說沒有欠別人錢。」、「（檢
    察官問：張順凱他的朋友抽血並說有愛滋病，你會感到恐懼
    嗎？）會。」、「（被告問：你剛才說我指使那個患有愛滋
    病的人抽血，見一個扎一個，你可以確認是我指使的嗎？）
    我確定。」、「（被告問：但是那天勘驗光碟的結果，我從
    頭只有跟你講話，那兩人從頭到尾站在我後面，都沒有交談
    ，我如何指使他們？）你不願跟我父親對話，叫我們拿錢出
    來處理。你跟我們講完話之後，你站起來，請其中一位男子
    去抽血，因抽血角度剛好是攝影機沒有辦法拍攝到，他出去
    抽血後再拿進來。（庭呈攝影機翻拍照片）被告三人都有進
    到屋內，他表明跟他來的其中一位朋友，患有愛滋病，他就
    請他朋有去抽血，並拿抽血針筒對我們講說如果不拿錢出來
    處理，以後見一個就拿針筒扎一個。」等語（見本院審理卷
    第80、81頁）；核與證人即被害人阮紅琛於本院審理時證述
    稱：「（檢察官問：你有無見過在庭被告？）有見過。」、
    「（檢察官問：是在何時何地見過被告？）我忘記是什麼時
    候了，只記得是晚上，到我家516號的住處。」、「（檢察
    官問：當時被告是自己一個人去你家嗎？）他跟兩個人一起
    去。」、「（檢察官問：被告他們三人到你家，是要做什麼
    事情？）我不知道，他們一進來見問我老闆在嗎？我進去叫
    我先生的兒子出來…。」、「（檢察官問：之後被告三人有
    在你們家裡做何事？）進來之後他們有坐在椅子上，後來進
    來的一個男子，手裡有拿東西，但我不知道什麼東西，丟在
    桌上，他們吵來吵去…。」、「（檢察官問：被告三人在你
    家所做的舉動，在場的除了你之外還有誰？）我與林盈興、
    告訴人的兩個姊姊，還有告訴人的姑姑及姊夫。」等語（見
    本院審理卷第104頁）大致相符，並有警方所拍攝裝有血液
    之針筒之照片及監視器翻拍照片共4張在卷可稽（見雲林縣
    警察局西螺分局刑案偵查卷宗第26、27頁），堪認證人即告
    訴人林盈興前開證述屬實，應可採信。
  (三)另證人張  慶於100年8月18日本院審理時雖具結證述稱：「
    （被告問：你是否認識我？認識多久？）我只見過一次面。
    」、（被告問：我們是在阿布車上認識的…。」、「（被告
    問：林麒麟是否有欠你六合彩的錢？）這件事情是我跟朋友
    一起向林麒麟簽六合彩，結果有中，林麒麟說家裡沒有這麼
    多錢，而且林麒麟年紀已高，我確實有打電話給林麒麟，我
    認識他的時候已經六、七十歲了，他外表看起來很老。原本
    我們中的錢不只這樣，林麒麟只有給我們二十五萬元，林麒
    麟原本跟我們說應該中三十幾萬，只給我們二十五萬元，後
    來我回家後再算一次應該有四十幾萬元，所以我打電話給林
    麒麟，請他再多多少少給我們一點，大家就這樣算了，林麒
    麟說好，結果我們去的時候，他家裡鐵門就拉下來，我跟我
    們一起簽的人一起去，我朋友叫卓慶松。我沒有跟張順凱一
    起去，也沒有叫張順凱去。因為鐵門關下來，我有跟阿布講
    這件事情，他說他問我在哪裡，我們有次去西螺吃飯，距離
    現在應該有一年多了，是我還在鄉下的時候，我就跟他比那
    一間，一直到後來才接到這張傳票。我什麼時候跟林麒麟簽
    六合彩的時間，我忘記了，阿布的真實姓名我也不知道。」
    、「（被告問：車子的車門窗子有打開，你是否在車上？）
    沒有，我自己有車。」、「（被告問：你沒有請我去，為什
    麼我會去？）這件事我有跟阿布講，至於阿布跟誰講我不知
    道，原本阿布跟我住在一起，我不知道他的真實姓名，阿布
    是員林人，他可能在監，可能是因為吸食毒品的關係…」等
    語（見本院審理卷第82頁），然被告於本院審理時亦陳稱：
    「我從頭到尾都說，是阿布打電話給我說西螺有一個人欠他
    朋友六合彩的錢，所以阿布找我一起去，然後我們是跟張
    慶在西螺一間釣蝦場見面，原本阿布當時坐在副駕駛座，張
      慶跟我說林麒麟欠他六合彩的錢，所以後來才來坐在副駕
    駛座幫我報路，阿布去坐他後面，愛滋男坐在我的後面，是
    他們坐上我的車子的時候，阿布跟我說那個人患有愛滋病，
    我才知道，後來我們開到林麒麟家，我、阿布、愛滋男三個
    人進去，張  慶都沒有下車…」等語（見本院審理卷第83頁
    ），堪認證人張  慶上開證述尚難執為有利於被告之認定。
    至於被告聲請勘驗光碟及調閱西螺分局警詢筆錄錄音，而欲
    證明在被告前往告訴人林盈興住處前，警方已實施監聽，及
    證明林麒麟確有經營六合彩等情，然查，本件雖曾經臺灣雲
    林地方法院核准實施通訊監察，惟監察期間為自99年4月14
    日上午10時許至99年5月13日上午10時止，此有該院99年聲
    監字第168號通訊監察書1份在卷可參（見臺灣雲林地方法院
    檢察署99年度聲監字第280號卷宗第72頁）；且林麒麟有無
    經營六合彩乙情，亦與本件被告有無指示該患有愛滋病之真
    實姓名年籍不詳男子持針筒抽出體內血液，及對告訴人林盈
    興及阮紅琛等人恫嚇稱：「林麒麟有欠債未還，如不給錢，
    有愛滋病的針筒見一個刺一個，你們自己看著辦。」等情無
    涉，並無再行調查之必要，附此敘明。
  (四)另按刑法上恐嚇取財罪之「恐嚇」，恐嚇之手段，並無限制
    ，其以言語、文字為之者無論矣，即使出之以強暴、脅迫，
    倘被害人尚有相當之意思自由，而在社會一般通念上，猶未
    達於不能抗拒之程度者，仍屬本罪所謂「恐嚇」之範疇。至
    於危害通知之方法，亦無限制，無論明示之言語、文字、動
    作或暗示之危害行為，苟已足使對方理解其意義之所在，並
    足以影響其意思之決定與行動自由者均屬之（最高法院81年
    度臺上字第867號判決意旨參照）。查本件被告於上開時、
    地，以上開言語恫嚇告訴人林盈興及阮紅琛等人等情，已如
    前述，而被告向告訴人林盈興及阮紅琛等人催討款項之際，
    就社會一般通念而言，雖尚未足以抑制告訴人林盈興之意思
    自由，而至於不能抗拒之程度，然被告以上開言語暗示將來
    可能之危害行為，而為惡害之通知，且證人林盈興於本院審
    理時亦證稱：「（檢察官問：張順凱他的朋友抽血並說有愛
    滋病，你會感到恐懼嗎？）會。」等語（見本院卷第80頁反
    面），足見被告上開所為，自已足以影響告訴人林盈興等人
    意思之決定與行動自由而交付上開款項。
  (五)綜上所述，被告上開所辯各節俱不足採，並參諸前開事證，
    本件事證明確，被告恐嚇取財未遂之犯行堪以認定，應予依
    法論科。
二、核被告所為，係犯刑法第346條第3項、第1項之恐嚇取財未
    遂罪。被告等人以一恐嚇取財行為，分別侵害告訴人林盈興
    及阮紅琛等人之法益，係以一行為觸犯數相同罪名，為同種
    想像競合犯，依刑法第55條規定，論以一恐嚇取財未遂罪。
    復按意思之聯絡並不限於事前有所謀議，即僅於行為當時有
    共同犯意之聯絡者，亦屬之，且其表示之方法，亦不以明示
    通謀為必要，即相互間有默示之合致，亦無不可。且共同正
    犯之意思聯絡，原不以數人間直接發生者為限，即有間接之
    聯絡者，亦包括在內。如甲分別邀約乙、丙犯罪，雖乙、丙
    間彼此並無直接之聯絡，亦無礙於其為共同正犯之成立。但
    共犯對於不在其犯罪共同意思範圍內之行為，則不負正犯責
    任（最高法院73年臺上字第2364號、77年臺上字第2135號、
    34年上字第862號判例意旨參照）。被告與該綽號「阿布」
    成年男子及該名染有愛滋病之成年男子間，就上開恐嚇取財
    未遂犯行，均有犯意聯絡及行為分擔，應論以共同正犯。再
    者，前揭犯罪事實欄一所載被告曾有第、、、案等
    前案紀錄，至97年10月21日縮刑期滿始執行完畢等事實，有
    其臺灣高等法院被告前案紀錄表1份附卷可按，被告於上開
    徒刑執行完畢後5年以內，故意再犯本件之罪，為累犯，應
    依刑法第47條第1項規定加重其刑。復被告已著手於恐嚇取
    財犯行之實行而不遂，為未遂犯，應依刑法第25條第2項後
    段之規定，按既遂犯之刑減輕之，並先加後減之。爰審酌被
    告不思以正當途徑獲取財物，對於與其無債權債務關係之告
    訴人，以言詞、行動等暴力手段，欲達到使告訴人交付金錢
    之目的，犯罪動機不良，惡性重大，手段暴劣，並造成告訴
    人林盈興心理上恐懼甚鉅，危害社會治安秩序非輕，幸經告
    訴人林盈興即時報警而致被告未能取得任何財物，且被告始
    終否認犯行，飾詞卸責，亦未與告訴人達成和解賠償損失，
    是就犯後態度部分，尚無從為有利於被告之考量，暨被告素
    行、智識程度及生活狀況等一切情狀，量處如主文所示之刑
    ，並諭知易科罰金折算標準。
據上論斷，應依刑事訴訟法第299條第1項前段，刑法第28條、第
346 條第3項、第1項、第47條第1項、第25條第2項、第28條、第
55條、第41條第1項前段，刑法施行法第1條之1第1項、第2項前
段，判決如主文。
本案經檢察官高宏銘到庭執行職務。
中    華    民    國   100    年    11    月    8     日
                      刑事第二庭  審判長法官  李進清
                                        法官  林怡君
                                        法官  郭玄義
以上正本證明與原本無異。
如不服本判決應於收受判決後10日內向本院提出上訴書狀，並應
敘述具體理由；其未敘述上訴理由者，應於上訴期間屆滿後20日
內向本院補提理由書（均須按他造當事人之人數附繕本）「切勿
逕送上級法院」。
告訴人或被害人對於判決如有不服具備理由請求檢察官上訴者，
其上訴期間之計算係以檢察官收受判決正本之日期為準。
中    華    民    國   100    年    11    月    8     日
                                      書記官  林婷儀
附錄本判決論罪科刑之法條：
刑法第346條
意圖為自己或第三人不法之所有，以恐嚇使人將本人或第三人之
物交付者，處6 月以上5 年以下有期徒刑，得併科1 千元以下罰
金。
以前項方法得財產上不法之利益，或使第三人得之者，亦同
前二項之未遂犯，罰之。